【裁判字號】    97,交上訴,20
【裁判日期】    970318
【裁判案由】    公共危險等
【裁判全文】
臺灣高等法院刑事判決                97年度交上訴字第20號
上  訴  人  臺灣臺北地方法院檢察署檢察官
上  訴  人
即  被  告  乙○○
上列上訴人因公共危險等案件，不服臺灣臺北地方法院96年度交
訴字第155號，中華民國97年1月15日第一審判決（起訴案號：臺
灣臺北地方法院檢察署96年度偵字第23690號），提起上訴，本
院判決如下：
    主  文
上訴駁回。
    事  實
一、乙○○以駕駛計程車為業，為從事駕駛業之人，於民國96年
    10月3日下午3時許，駕駛車號830-CQ號營業用小客車，沿臺
    北市中山區○○○路○ 段由北往南方向行駛，行經上開路段
    44號之台新銀行大樓前之迴車迎賓車道上，本應注意車前狀
    況，並隨時採取必要之安全措施，且依當時情形，並無不能
    注意之情事，竟於行經上開迴車迎賓車道上，為搭載客人，
    ，疏未注意左前方步行於人行騎樓之行人甲○○，致所駕駛
    上開車輛之左前輪不慎輾壓到甲○○之右腳，致甲○○因此
    受有右側踝之表淺損傷併足骨閉鎖性骨折、左側手腕部嚴重
    鈍挫傷、右腰部扭傷及拉傷等傷害。詎乙○○明知肇事並致
    甲○○受傷後，竟未下車查看，亦未報警處理，於現場停留
    約10分鐘後，即駕車離去逃逸。嗣經甲○○記下車號，委請
    他人報警，始經警循線查獲上情。
二、案經甲○○訴由台北市政府警察局中山分局報請臺灣臺北地
    方法院檢察署檢察官偵查起訴。
    理  由
一、上開事實關於車禍造成傷害部分業據被告乙○○於本院審理
    時坦承不諱，並有證人甲○○之證言，且有道路交通事故現
    場圖、道路交通事故調查報告表（一）（二）、臺北市政府
    警察局中山分局交通分隊交通事故談話紀錄表、臺北市政府
    警察局中山分局交通分隊道路交通事故補充資料表暨馬偕紀
    念醫院（台北院區）甲種診斷證明書在卷可憑，事證明確，
    被告上開過失傷害犯行應堪認定。次查雖被告辯稱：當時伊
    有下車來看他，他從我左邊車頭到我右邊的車窗門，要找我
    的營業登記證，我有開窗給他抄寫，大樓的警衛也有出來，
    伊無逃逸云云。但訊據上訴人並不否認伊未留在現場處理車
    禍之事，於原審準備程序表示對檢察官提出犯罪事實並無意
    見而採簡式審判程序審理（見原審97年1月14日準備程序筆
    錄），顯見被告於肇事後逃逸，所辯係卸責飾詞，尚無可採
    ，其此部份犯行亦足認定。
二、核被告所為，係犯刑法第284條第2項前段之業務過失傷害罪
    及第185條之4肇事逃逸罪，所犯二罪犯意各別，行為互異，
    應予分論併罰，原審以被告罪證明確，適用刑法第284條第2
    項、第185條之4、第41條第1項前段、第2項、第51條第5款
    ，並審酌被告之生活狀況、智識程度、過失之程度以及犯罪
    後之態度等一切情狀，就過失傷害部分量處有期徒刑二月，
    就肇事逃逸部分量處有期徒刑六月，並諭知均以新台幣一千
    元折算一日易科罰金，並定應執行有期徒刑六月，如易科罰
    金以新台幣一千元折算一日，其認事用法並無不合，上訴意
    旨指渠未逃逸云云而指摘原判決不當，為無理由，應予駁回
    。
三、據上論斷，應依刑事訴訟法第368條，判決如主文。
本案經檢察官沈世箴到庭執行職務。
中    華    民    國    97    年    3    月    18    日
                  刑事第八庭審判長法  官  鄭文肅
                                  法  官  張明松
                                  法  官  蔡光治
以上正本證明與原本無異。
肇事逃逸罪部分，如不服本判決，應於收受送達後十日內向本院
提出上訴書狀，其未敘述上訴之理由者並得於提起上訴後十日內
向本院補提理由書（均須按他造當事人之人數附繕本）。
過失傷害罪部分，不得上訴。
                                  書記官  陳韋杉
中    華    民    國    97    年    3     月    18    日
附錄論罪科刑法條全文：
中華民國刑法第185條之4（肇事遺棄罪）
駕駛動力交通工具肇事，致人死傷而逃逸者，處6月以上5年以下
有期徒刑。
中華民國刑法第284條（過失傷害罪）
因過失傷害人者，處6月以下有期徒刑、拘役或5百元以下罰金，
致重傷者，處1年以下有期徒刑、拘役或5百元以下罰金。
從事業務之人，因業務上之過失傷害人者，處 1 年以下有期徒刑
、拘役或1 千元以下罰金，致重傷者，處 3 年以下有期徒刑、
拘役或2千元以下罰金。


司法院資訊處製作；財團法人民間司法改革基金會備份。
